臺灣新北地方法院刑事判決　　　　　　　110年度訴字第361號
　　　　　　　　　　　　　　　　　　　110年度訴字第738號
　　　　　　　　　　　　　　　　　　110年度金訴字第151號
公　訴　人　臺灣新北地方檢察署檢察官
被　　　告　鄧柏偉



　　　　　　鄭經霖（原名鄭棨鴻）




　　　　　　唐苰恩



上　一　人
選任辯護人　陳達德律師
上列被告因詐欺案件，經檢察官提起公訴（110 年度少連偵字第
36號、110 年度偵字第1587號、110 年度偵字第1591號、110 年
度偵字第2650號）、追加起訴（110 年度偵字第20327 號、第52
27號），本院判決如下：
    主  文
戊○○犯三人以上共同詐欺取財罪，處有期徒刑壹年參月。又犯
三人以上共同冒用公務員名義詐欺取財罪，處有期徒刑壹年陸月
，扣案iPhone廠牌手機壹支（含SIM 卡壹張）沒收。又犯三人以
上共同冒用公務員名義詐欺取財罪，處有期徒刑壹年伍月，扣案
iPhone廠牌手機壹支（含SIM 卡壹張）及犯罪所得新臺幣貳拾玖
萬元沒收。應執行有期徒刑貳年。
鄭經霖犯三人以上共同冒用公務員名義詐欺取財罪，處有期徒刑
壹年陸月。扣案iPhone廠牌手機壹支（含SIM 卡壹張）沒收；未
扣案之犯罪所得新臺幣參仟元沒收，於全部或一部不能沒收或不
宜執行沒收時，追徵其價額。
唐苰恩犯三人以上共同冒用公務員名義詐欺取財罪，處有期徒刑
壹年肆月。 
    事  實
一、戊○○（通訊軟體微信暱稱「漩渦鳴人」）、鄭經霖（於民
    國103 年5 月29日改名為鄭棨鴻，於110 年9 月27日更名為
    鄭經霖，微信暱稱「鄭」）、唐苰恩基於參與犯罪組織之犯
    意，戊○○於109 年10月間某日，鄭經霖於109 年11月初某
    日，唐苰恩於109 年11月中旬某日加入由真實姓名年籍不詳
    綽號「寶貝齊」、微信暱稱「錢饒饒」、通訊軟體Telegram
    暱稱「蘑菇頭」、「克羅心」、「爌肉飯」、「西班牙大香
    蕉」等成年人所組成之具有持續性、牟利性及結構性之詐欺
    集團犯罪組織（下稱本件詐欺集團），而為下列行為：
  ㈠戊○○與本件詐欺集團成員共同意圖為自己不法所有，基於
    三人以上共同詐欺取財及洗錢之犯意聯絡，先由戊○○於10
    9 年10月間某日，向不知情之友人邢書瑜（所涉詐欺取財罪
    嫌，業經臺灣新竹地方檢察署檢察官以110 年度偵字第1507
    號為不起訴處分) 借用其申辦之中國信託商業銀行帳號000
    -000000000000 號帳戶（下稱中國信託銀行帳戶）之存摺、
    金融卡及密碼後，即於不詳時間、地點，以不詳方式交付本
    件詐欺集團供作收取詐騙款項使用，該集團成員再於109 年
    11月17日某時許，使用臉書暱稱「Liu Hanhan」聯繫吳意雯
    ，佯稱：可販賣電子菸，但須先轉帳云云，致吳意雯陷於錯
    誤，依指示於109 年11月26日15時8 分許，匯款新臺幣（下
    同）1 萬元至本案中國信託銀行帳戶內，旋遭本件詐欺集團
    成員提領一空。嗣因吳意雯遲未收到商品，驚覺遭騙，報警
    處理，而悉上情（即110 年度偵字第20327 號追加起訴書之
    犯罪事實）。
  ㈡戊○○、鄭經霖、唐苰恩與本件詐欺集團成員共同意圖為自
    己不法所有，基於三人以上共同冒用公務員名義詐欺取財、
    非法由自動付款設備取財及洗錢之犯意聯絡，先由本件詐欺
    集團不詳成年成員於109 年11月17日9 時30分許，致電予蔡
    美麗，誆稱係臺北市中山區戶政事務所人員、臺北市警察總
    局警官「陳文忠」及臺北地方檢察署檢察官「林漢強」，因
    蔡美麗之證件遭盜用而涉嫌毒品、洗錢案件，需依指示提領
    款項並交付云云，致蔡美麗陷於錯誤，於同日前往位於新北
    市○○區○○街000 號之三重中正路郵局提領28萬5 千元，
    戊○○則依「錢饒饒」之指示，於同日14時20分許，搭乘車
    牌號碼000-0000號計程車至蔡美麗位於新北市○○區街○○
    巷○○號○○樓之住處（住址詳卷），向蔡美麗收取內含28
    萬5 千元及蔡美麗名下中華郵政帳號00000000000000號帳戶
    提款卡之透明塑膠袋後，於同日15時許在新北市三重區正義
    北路麥當勞廁所內將上開塑膠袋交與鄭經霖。本件詐欺集團
    成員復電聯蔡美麗，謊稱係檢察官「林漢強」，表示需有上
    開帳戶之密碼方能進行法院財產公證云云，致蔡美麗信以為
    真而提供前揭帳戶之提款卡密碼，戊○○隨即於同日15時43
    分許，在新北市○○區○○○路00號之三重正義郵局，持該
    帳戶之提款卡插入自動櫃員機並輸入密碼，使自動櫃員機辨
    識系統誤認戊○○係有正當權源之持卡人，而以此不正方式
    接續由自動付款設備取得蔡美麗上開中華郵政帳戶內之存款
    共15萬元，再於同日16時42分許，前往新北市三重區中興橋
    下方，將前述15萬元及上開帳戶之提款卡交付鄭經霖。唐苰
    恩則依「寶貝齊」之指示，於同日17時31分許，自其新北市
    ○○區○○街000 號6 樓之居所搭乘車牌號碼000-0000號計
    程車抵達新北五股區成泰路3 段217 號，於同日17時49分許
    向鄭經霖收取上開28萬5 千元、15萬元及提款卡後，在不詳
    地點，轉交與「寶貝齊」指定之人。戊○○、鄭經霖、唐苰
    恩即以此方式製造金流之斷點，掩飾特定犯罪所得之來源及
    去向，鄭經霖、唐苰恩並因而分別獲得3,000 元、2,000 元
    之報酬（即起訴犯罪事實）。嗣蔡美麗發覺受騙，報警處理
    ，經警調閱現場監視器錄影畫面，循線於109 年12月7 日7
    時40分許、同年月8 日19時18分許、110 年1 月6 日下午4
    時20分許，先後在新北市○○區○○路0 段000 號220 號房
    、新北市○○區○○路00○0 號、新北市○○區○○街000
    號6 樓，拘提戊○○、鄭經霖、唐苰恩到案，並扣得分屬戊○○、鄭經霖所有供作與本件詐欺集團聯繫所用之iPhone
    6s Plus 手機、iPhone XR 手機各1 支（各含SIM 卡1 張）
    。
  ㈢戊○○基於三人以上共同冒用公務員名義詐欺取財、非法由
    自動付款設備取財及洗錢之犯意聯絡，先由本件詐欺集團成
    年成員於110 年1 月4 日10時30分許，撥打電話予丙○○，
    佯稱係「陳文忠隊長」，因丙○○之銀行帳戶涉嫌詐騙案件
    ，需依指示提供提款卡或信用卡云云，致丙○○陷於錯誤，
    依指示於同日13時許在其位於新北市○○區○○街○○巷○○號之住處（地址詳卷）前，將裝有其名下臺灣銀行帳號00
    0-000000000000號、聯邦銀行帳號000-000000000000號、樹
    林農會帳號000-00000000000 號、中華郵政帳號000-00000
    000000000 號帳戶之提款卡各1 張之紅包袋交與戊○○，戊○○隨即依「蘑菇頭」、「克羅心」、「爌肉飯」、「西班
    牙大香蕉」等人之指示，於附表所示時間、地點，持上開中
    華郵政、臺灣銀行帳戶之提款卡插入自動櫃員機並輸入密碼
    ，使自動櫃員機辨識系統誤認戊○○係有正當權源之持卡人
    ，而以此不正方式接續由自動付款設備取得丙○○前揭帳戶
    內之存款共29萬元，並製造金流之斷點，掩飾特定犯罪所得
    之來源及去向。嗣經巡邏員警於110 年1 月4 日13時58分許
    ，在新北市○○區○○路0 段00號元大銀行樹林分行ATM 前
    ，見戊○○形跡可疑，乃上前攔檢盤查，經戊○○同意搜索
    ，當場扣得上開臺灣銀行、聯邦銀行、樹林農會、中華郵政
    帳戶之提款卡各1 張、贓款29萬元及戊○○所有持以與本件
    詐欺集團成員聯絡所用之行動電話1 支（含SIM 卡1 張），
    而查悉上情（即110 年度偵字第5227號追加起訴書之犯罪事
    實）。
二、案經蔡美麗訴由新北市政府警察局三重分局、丙○○訴由新
    北市政府警察局樹林分局移送臺灣新北地方檢察署檢察官起
    訴及追加起訴，及吳意雯訴由臺北市政府警察局文山第一分
    局報告臺灣新竹地方檢察署陳請臺灣高等檢察署檢察長令轉
    臺灣新北地方檢察署檢察官追加起訴。
    理  由
一、證據能力之認定：
  ㈠按組織犯罪防制條例第12條第1 項中段規定：「證人之筆錄
    ，以在檢察官或法官面前作成，並經踐行刑事訴訟法所定訊
    問證人之程序者為限，始得採為證據。」係以立法排除被告
    以外之人於警詢或調查中所為之陳述，得適用刑事訴訟法第
    159 條之2 、第159 條之3 及第159 條之5 之規定，是證人
    於警詢時之陳述，於違反組織犯罪防制條例案件，即絕對不
    具有證據能力，自不得採為判決基礎。本件關於證人之警詢
    筆錄，既非在檢察官或法官面前作成，依上開規定，不得採
    為被告戊○○、鄭經霖、唐苰恩犯組織犯罪防制條例罪名之
    證據。是本判決所引用證人之警詢筆錄，僅於認定被告3 人
    所犯加重詐欺、非法由自動付款設備取財及洗錢罪部分具有
    證據能力，先予指明。
  ㈡次按被告以外之人於審判外之陳述，雖不符合刑事訴訟法第
    159 條之1 至第159 條之4 之規定，而經當事人於審判程序
    同意作為證據，法院審酌該言詞陳述或書面陳述作成時之情
    況，認為適當者，亦得為證據，刑事訴訟法第159 條之5 第
    1 項定有明文。查本判決以下援引之被告3 人以外之人於審
    判外之言詞或書面陳述，雖屬傳聞證據，惟當事人及辯護人
    於本院準備程序時均表示同意作為證據方法而不予爭執，本
    院審酌上開證據資料製作時之情況，尚無違法不當及證明力
    明顯過低之瑕疵，與本案待證事實復具有相當關連性，以之
    作為證據應屬適當，依前揭規定，認上開證據資料均得為證
    據。
  ㈢至非供述證據部分，並無事證顯示係實施刑事訴訟程序之公
    務員因違背法定程序而取得，復經本院依法踐行調查程序，
    皆應有證據能力。
二、認定事實所憑之證據及得心證之理由：
  ㈠事實欄一、㈠部分：
    訊據被告戊○○矢口否認有何洗錢、加重詐欺取財及參與犯
    罪組織之犯行，辯稱：109 年10月初時，邢書瑜有將中國信
    託銀行的存摺及提款卡交給我，因為他跟我借2 萬元，我有
    向他索要值錢的東西放在我這邊作為抵押，一開始是說手機
    ，但是邢書瑜說手機他要使用，我想說以銀行的存摺及提款
    卡作抵押；109 年11月時，我將邢書瑜的存摺及提款卡放在
    我的機車上，並將我的機車借給甲○○使用，等甲○○把機
    車歸還給我時，我機車裡的提款卡及存摺就不見了，我是回
    到家時才發現，我覺得是被甲○○偷走拿去使用云云。經查
    ：
    ⒈告訴人吳意雯因本件詐欺集團成員以如事實欄一、㈠所示
      之方式施用詐術，致其陷於錯誤，而於109 年11月26日15
      時8 分許，匯款1 萬元至證人邢書瑜所有之中國信託銀行
      帳戶內，旋遭本件詐欺集團成員提領一空等情，業據證人
      即告訴人吳意雯於警詢時指述明確（見110 年度偵字第15
      07號卷第7 頁），且有告訴人吳意雯提出之LINE對話紀錄
      及轉帳交易明細截圖各1 份、上開中國信託銀行帳戶之開
      戶資料及交易明細1 份可佐（見110 年度偵字第1507號卷
      第21至22頁，110 年度偵字第6519號卷第32至35頁）。又
      被告戊○○有於109 年10月間某日，向證人邢書瑜拿取前
      揭中國信託銀行帳戶之存摺、金融卡及密碼乙節，為被告
      戊○○所不爭（見本院110 年度訴字第361 號卷第192 頁
      ），復據證人邢書瑜、譚少芊證述在卷（見臺灣新竹地方
      檢察署【下稱新竹地檢】110 年度偵字第1507號卷第3 至
      4 頁、第38頁反面至40頁，新竹地檢110 年度偵字第6519
      號卷第3 至6 頁）。是上情應可採信為真。
    ⒉被告戊○○雖以前詞置辯，然查，證人邢書瑜於110 年1
      月4 日警詢時陳稱：我於109 年9 月初，由我朋友譚少芊
      介紹我認識戊○○，在（同年）10月初時，戊○○以工作
      要入薪資為由，跟我借我的中國信託銀行提款卡，說之後
      會歸還我，後來我曾向他要過很多次，但他一直找理由都
      不還我；戊○○告知我他將我的銀行提款卡交給他朋友，
      說他朋友有錢在我的帳戶裡，但是帳戶內的錢領不出來，
      問我是否有將帳戶辦理掛失，並跟我說如果帳戶裡的錢領
      不出來，他朋友就會來找我；陸續我有找戊○○要了好幾
      次，但他都找藉口說沒辦法還我；戊○○曾跟我講過叫我
      不可以去辦理掛失，還說他現在涉及3 個重罪的案子，我
      因為害怕若我真的去辦理掛失，他會來找我麻煩，所以我
      才一直不敢去掛失；我的手機有設定存款或提款通知，我
      將帳戶借戊○○使用之後，發現有很多筆提款及存款通知
      ，我曾經問過戊○○，戊○○告訴我是他將帳戶借他朋友
      使用，也跟我說他將我的提款卡弄丟了，因此將我的提款
      卡辦理遺失，並說之後如果他的薪資有下來的話，願意補
      償我（見新竹地檢110 年度偵字第1507號卷第3 至4 頁）
      ；於110 年3 月11日偵訊時證述：我於109 年10月時將我
      名下中國信託銀行帳戶的存摺和提款卡在友人譚少芊家中
      交給戊○○，當時戊○○說他工作要用，跟我借帳戶，差
      不多從109 年11月開始，我發現帳戶有金流進出，我有向
      戊○○詢問原因，他說他將我的帳戶借他朋友，但沒說原
      因或是哪個朋友；我有積極向戊○○追回存摺及金融卡，
      戊○○後面就封鎖我，我便請譚少芊去追；譚少芊知道戊○○向我借帳戶的始末；我沒有跟戊○○借錢，或用帳戶
      當作抵押品，放在戊○○那邊（見新竹地檢110 年度偵字
      第1507號卷第38頁反面至40頁）；於110 年5 月6 日警詢
      時證稱：我在109 年10月初時，我朋友戊○○稱因工作需
      要使用到帳戶，且名下沒有帳戶，所以跟我借中國信託銀
      行帳戶的存摺及提款卡使用，並聲稱過一陣子後會還我；
      大概109 年11月份時，我手機有收到中國信託銀行帳戶使
      用通知，有大量款項匯入及提出，我便向戊○○詢問狀況
      ，並要回存摺及提款卡，戊○○推託不願返還，稱我的卡
      被他朋友偷走，叫我去辦遺失；後面他就封鎖我的IG跟微
      信，後來我就聯繫不上他等語（見新竹地檢110 年度偵字
      第6519號卷第3 至4 頁）。證人譚少芊於警詢時亦證稱：
      戊○○與邢書瑜都是我朋友，109 年10月初時，戊○○在
      我家跟邢書瑜說由於工作情況，需要帳戶作為薪轉使用，
      隔幾天後（詳細時間不清楚）邢書瑜就在我家將中國信託
      銀行帳戶的存摺跟提款卡交與戊○○；後續中國信託銀行
      帳戶內金額進出頻繁，邢書瑜擔心帳戶遭不法使用，有向
      戊○○要回帳戶，戊○○推託帳戶遭別人偷走，一直不返
      還，邢書瑜也有請我幫忙向戊○○要回帳戶，但戊○○最
      後並未將中國信託銀行帳戶的存摺及提款卡返還邢書瑜，
      我就叫邢書瑜趕快去把帳戶掛遺失等語（見新竹地檢110
      年度偵字第6519號卷第5 至6 頁）。互核證人邢書瑜、譚
      少芊就本案中國信託銀行帳戶係被告戊○○以薪資轉帳需
      要帳戶為名，向邢書瑜借用帳戶，嗣因該帳戶有大筆款項
      進出，邢書瑜遂要求被告戊○○歸還提款卡及存摺，惟被
      告戊○○均一再藉故推託不願返還等節，所為證述內容大
      致相符，是被告戊○○辯稱證人邢書瑜係因向其借款而交
      付本案中國信託銀行帳戶作為抵押云云，即難逕信屬實。
    ⒊再者，觀諸被告戊○○與證人邢書瑜間之通訊軟體對話紀
      錄，被告戊○○於109 年11月10日透過IG向證人邢書瑜詢
      問提款卡密碼，經證人邢書瑜回稱：「可是我這裡沒有跳
      存款」，被告戊○○仍稱：「沒關係給我一下」、「我忘
      記了」、「密碼」；證人邢書瑜其後於109 年11月17日以
      IG傳送訊息予被告戊○○稱：「阿偉」、「我的卡該還了
      喔」，隨後帳號即遭被告戊○○封鎖。之後，被告戊○○
      於110 年11月30日以微信（暱稱：旋渦鳴人）向證人譚少
      芊詢問：「他是不是辦遺失」、「我朋友裡面有錢還沒領
      」、「不然我朋友會找他==」，證人譚少芊回以：「我是
      不知道啦」、「啊只是干他什麼事」、「他已經說他很急
      著要了」、「我不懂你們一拖再拖的意義在哪」、「做詐
      騙？」、「而且他卡是借你，不是借你朋友」、「你朋友
      找他，我就報警，搞清楚誰的問題再來說話」。證人邢書
      瑜繼於109 年12月31日再度向被告戊○○要求返還帳戶，
      雙方對話內容如下：「邢書瑜：ㄟ啊我的卡到底在哪裡啊
      」、「邢書瑜：我需要」、「邢書瑜：哈囉」、「邢書瑜
      ：哈囉」、「邢書瑜：我要上班需要卡」、「戊○○：我
      再跟芊芊說教你去辦遺失」、「邢書瑜：啊我的卡ㄌㄟ」
      、「邢書瑜：沒事幹嘛辦遺失」、「邢書瑜：拿回來就好
      啦」、「戊○○：被搞丟…」、「邢書瑜：為什麼被搞丟
      ？」、「邢書瑜：啊卡不是在你那嗎？」、「戊○○：有
      人在我喝醉的時候拿走」、「戊○○：那個人已經被處理
      了」、「邢書瑜：什麼意思」、「戊○○：（傳送某人遭
      毆打的影片）」、「戊○○：我昨天到公司開會把他抓過
      來打了」、「邢書瑜：啊我的卡拿回來了嗎？」、「戊○○：他把它拿去丟掉」、「邢書瑜：？」、「邢書瑜：三
      小」、「戊○○：用講的」、「邢書瑜：所以我的卡被他
      丟掉了？」、「戊○○：警察一直靠北我是不是在賣」、
      「邢書瑜：我現在很想吐」、「邢書瑜：剛喝酒」、「戊○○：我他媽在警察局跨年」、「邢書瑜：啊所以我的卡
      借你然後被他拿走？」、「戊○○：我一早起床6 黑車堵
      我」、「邢書瑜：wtf 」、「戊○○：對…」、「戊○○
      ：我想說等我公司的錢下來給你一點」、「邢書瑜：啊你
      們沒有拿我的卡幹嘛吧…」、「戊○○：當作補償」、「
      邢書瑜：什麼錢…」、「戊○○：放心，我有幫公司接ca
      -se 」、「邢書瑜：啥意思」、「邢書瑜：不懂」、「邢
      書瑜：啊我不是很早就給你了嗎怎麼被他搞丟了」、「裡
      面有我的名字邢書瑜ㄋㄟ還有存摺」、「戊○○：我能確
      定他是真的不見」、「戊○○：因為我有幫你掛遺失」、
      「戊○○：放心」、「邢書瑜：你什麼時候幫我辦遺失的
      」、「啊你是直接告訴他我的卡號000000000000辦遺失嗎
      ？」、「邢書瑜：因為他最近還有跳存款通知」、「因為
      我看都是9453（應為9534之誤）那張卡，但我的卡從10月
      底到12月都在你那，我跟你拿好多次你都不還我」。嗣被
      告戊○○於110 年1 月13日傳送訊息予證人邢書瑜表示：
      「那時候我有打給芊芊要你辦遺失啊」、「反正這件事跟
      你沒有任何關係我不會讓你出事的」、「要怪就怪我那個
      邪氣朋友」、「吃很壞」等情，有證人邢書瑜、譚少芊與
      被告戊○○間之通訊軟體對話紀錄截圖附卷為憑（見新竹
      地檢110 年度偵字第6519號卷第41至44頁）。由上述對話
      內容可知，證人邢書瑜於109 年10月間某日將本案中國信
      託銀行帳戶之存摺、提款卡交付被告戊○○後，於同年11
      月17日即曾要求被告戊○○歸還，然被告戊○○不予置理
      ，隨後，被告戊○○於同年11月30日聯繫證人譚少芊，詢
      問邢書瑜是否將帳戶辦理掛失，表示其朋友還有錢在帳戶
      內，（若錢領不出來）其朋友會去找邢書瑜，足見被告戊○○當時已將帳戶交由其友人使用，而由證人譚少芊之回
      應，亦能推知證人邢書瑜當初確係將帳戶借予被告戊○○
      使用，而非以之作為向被告戊○○借款之擔保，且其出借
      之對象係被告戊○○，並非被告戊○○之友人。又證人邢
      書瑜於109 年12月31日再次向被告戊○○索還帳戶時，被
      告戊○○先稱被搞丟，再稱有人在其喝醉時拿走卡片，其
      已將該人抓來打一頓，又稱該人把卡片拿去丟掉，後稱其
      確定卡片是真的不見，其有幫邢書瑜掛失，並稱其有在幫
      公司接案，若公司有發錢其會給邢書瑜一點作為補償云云
      ，前後說詞不一，已難遽採為真，復與其於警詢、偵訊及
      本院審理時所辯本案中國信託銀行帳戶之存摺與提款卡係
      遭證人甲○○竊取一節明顯牴觸，故被告戊○○此部分辯
      詞，核不足採。
    ⒋復參諸證人甲○○於本院審理時結稱：我不認識邢書瑜，
      與戊○○是普通朋友；109 年10月底、11月初時，戊○○
      有拿中國信託銀行的帳戶提款卡、存摺及密碼給我，地點
      是在三峽街上，戊○○只有拿過1 個帳戶給我；在此之前
      ，我有向戊○○提到我朋友陳茗耀需要用到帳戶的事，問
      他那邊有無朋友可以借帳戶使用，後來戊○○說要拿帳戶
      給我，有約地點，我拿到帳戶後沒多久，就在三峽交給陳
      茗耀；我在外面通常不是自己開車就是騎摩托車，要不然
      就是給別人載，我怎麼可能會跟戊○○借車，我沒有跟他
      借車等語（見本院110 年度訴字第361 號卷第319 至333
      頁），是被告戊○○辯稱本案中國信託銀行帳戶之存摺及
      提款卡係遭證人甲○○竊取一節，已乏所據。再佐以被告
      戊○○於偵查中自行提出之其與證人甲○○間110 年2 月
      21日之通訊軟體對話紀錄顯示：「戊○○：阿你現在還在
      收本子哦」、「甲○○：幹嘛」、「戊○○：還有沒」、
      「戊○○：嘛」、「甲○○：要幹嘛」、「甲○○：有」
      、「戊○○：等我一下」、「甲○○：你直接跟我說，資
      料齊全還是怎樣」、「甲○○：可以綁約？」、「戊○○
      ：可以吧」、「戊○○：我不知道」、「甲○○：…沒辦
      法綁約你就賺不到了」、「甲○○：這條線好賺」、「戊○○：一本多少啊」、「甲○○：綁約每天領」、「甲○○：每天領5 千到1 萬」、「戊○○：啊我之前被你拿走
      的那個呢」、「甲○○：那被拼走」、「甲○○：20幾份
      」、「甲○○：我自己都沒賺」（見新竹地檢110 年度偵
      字第1507號卷第48至49頁），依前揭對話內容所示，被告
      戊○○顯然知悉證人甲○○有在向他人收購帳戶，且其在
      對話中提及關於先前甲○○取走之帳戶部分，依對話之前
      後脈絡文義以觀，及證人甲○○證稱被告戊○○僅交付過
      1 個帳戶與伊乙情，被告戊○○應係在詢問證人甲○○其
      之前交付本案中國信託銀行帳戶可獲得多少報酬，則倘如
      被告戊○○所辯，該帳戶之存摺及提款卡係遭證人甲○○
      不告而取，其何以未質疑證人甲○○有無拿取上開物品及
      下落為何，反係直接詢問其可獲得之報酬金額？顯與常情
      有違，益徵被告戊○○確係將其向證人邢書瑜借用之本案
      中國信託銀行帳戶之存摺、金融卡及密碼透過證人甲○○
      交與本件詐欺集團供作收取詐騙款項使用。
    ⒌復考量詐欺集團為避免所從事之加重詐欺取財犯行遭到檢
      警機關追查，通常會將內部成員區分為詐欺機房、車手、
      收取人頭帳戶之取簿手、受領車手上繳款項之水房，而人
      頭帳戶之提款卡乃車手領取受騙民眾款項所不可或缺之工
      具，倘落入集團成員以外之人手中，非但本案詐欺集團可
      能因此曝光而遭檢警機關破獲，更造成詐欺集團成員難以
      運作，而蒙受損失，故若被告戊○○未同意加入本件詐欺
      集團，負責分擔蒐集人頭帳戶之工作，本件詐欺集團為降
      低犯行遭檢舉與查獲之風險，並避免節外生枝，衡情應會
      指派集團其他成員負責此項工作，而不會委由與集團毫無
      關係之人代為收取帳戶。再參酌被告戊○○明知證人甲○○不以自己名義申辦金融帳戶，反以各種名目向他人蒐集
      或取得金融帳戶，竟仍假借薪資轉帳需要帳戶為由，向證
      人邢書瑜借用帳戶交付證人甲○○，且經證人邢書瑜再三
      催討，猶置之不理或藉詞遭人取走、弄丟云云而不願歸還
      。又自前述被告戊○○於109 年11月30日曾向證人譚少芊
      表示其友人還有錢在證人邢書瑜出借之中國信託銀行帳戶
      內，若無法將款項領出，其友人會去找邢書瑜等情以觀，
      被告戊○○並非僅係單純提供帳戶予本件詐欺集團，更有
      積極確保該帳戶不會遭帳戶所有人掛失、止付而無法使用
      該金融帳戶，或無法順利提領匯入該金融帳戶內之贓款之
      行為，足見其主觀上有與本件詐欺集團共同詐欺取財之故
      意。再被告戊○○對於詐欺集團此等分工方式之目的係為
      製造金流之斷點，使檢警機關無從查得被害人遭詐騙款項
      之去向，而掩飾其犯罪所得之本質與去向，應有明確之認
      識，是其主觀上有洗錢之故意，亦堪認定。另被告戊○○
      所參與之本件詐欺集團，成員至少有被告戊○○、證人甲○○及向告訴人吳意雯施行詐術之人，有3 人以上無訛，
      而本件詐欺集團成員對外收取本案中國信託銀行人頭帳戶
      ，並詐騙告訴人吳意雯匯入受騙款項至該帳戶，而後由擔
      任車手之成員提領詐欺贓款轉交上手，足徵該詐欺集團組
      織縝密、分工精細，須投入相當成本及時間始能如此為之
      ，並非隨意組成之立即犯罪，核屬「3 人以上，以實施詐
      術為手段，所組成具有持續性、牟利性之有結構性組織」
      ，自為組織犯罪防制條例第2 條規定之「犯罪組織」。又
      依前揭說明，被告戊○○主觀上應已知悉其向證人邢書瑜
      借用帳戶交付證人甲○○，係在從事收取人頭帳戶資料等
      行徑，此為詐欺集團為遂行詐欺犯行分工之一環，則其對
      於其以上揭方式所參與者，顯非為立即實施犯罪而隨意組
      成，而係屬3 人以上，以實行詐術為手段，具牟利性、持
      續性之有結構性組織，當有所認識，仍執意加入，足見其
      確有參與犯罪組織之犯意無疑。
  ㈡事實欄一、㈡部分：
    ⒈被告戊○○、鄭經霖部分：
      被告戊○○、鄭經霖均矢口否認有何洗錢、加重詐欺取財
      之犯行，被告戊○○辯稱：一開始他們叫我去拿手機，但
      我不知道那是什麼東西云云。被告鄭經霖辯詞略以：當初
      是徐祥慶打給我，問我要不要去幫他拿放款的錢，我說好
      ，便幫他去拿，他說之後會叫朋友再來跟我拿錢云云。經
      查：
      ⑴告訴人蔡美麗於事實欄一、㈡所示之時間，遭本件詐欺
        集團成員以事實欄一、㈡所載之方式施以詐術，致其陷
        於錯誤，而依指示交付內含現金28萬5 千元及中華郵政
        帳戶提款卡之塑膠袋與被告戊○○，被告戊○○再將該
        塑膠袋交與被告鄭經霖，嗣由被告戊○○於事實欄一、
        ㈡所述時、地，持上開提款卡操作自動櫃員機提領共15
        萬元後，將款項連同提款卡交與被告鄭經霖，被告鄭經
        霖再將上開28萬5 千元、15萬元及提款卡交由被告唐苰
        恩轉交與「寶貝齊」指定之人等節，為被告3 人所是認
        （見本院110 年度訴字第361 號卷第104 頁、第192 頁
        ），復經證人即告訴人蔡美麗於警詢時指訴詳實，並據
        證人即共同被告唐苰恩、鄭經霖、戊○○於警詢及偵查
        中分別供認或具結證述在卷（見110 年度少連偵字第36
        號卷第45至48頁、第39至43頁、第29至33頁、第17至22
        頁，110 年度偵字第1591號卷第89至94頁，110 年度偵
        字第2650號卷第61至64頁、第15至16頁，110 年度偵字
        第1587號卷第159 至164 頁），且有告訴人蔡美麗中華
        郵政帳戶交易明細及郵政存簿儲金簿封面與內頁交易明
        細影本（見109 年度他字第8240號卷第91頁，110 年度
        少連偵字第36號卷第89至91頁）、被告戊○○前往領取
        金融卡之監視器畫面翻拍照片（見110 年度偵字第5227
        號卷第49頁）、被告戊○○持告訴人蔡美麗之提款卡在
        自動櫃員機提領款項畫面（見109 年度他字第8240號卷
        第43至45頁）、被告戊○○現場監視器畫面翻拍照片（
        見109 年度他字第8240號卷第37至41頁、45至57頁、第
        93至95頁，110 年度偵字第1587號卷第63至75頁）、被
        告戊○○、鄭經霖現場監視器畫面翻拍照片（見110 年
        度少連偵字第36號卷第95至97頁、第175 頁、第189 至
        199 頁，110 年度偵字第1591號卷第45至55頁）；被告
        唐苰恩現場監視器畫面翻拍照片（見110 年度少連偵字
        第36號卷第219 至223 頁）、被告戊○○與暱稱「錢饒
        饒」之微信對話紀錄截圖照片（見110 年度少連偵字第
        36號卷第133 至139 頁、第215 至217 頁）、被告鄭經
        霖拍照後回傳詐欺集團之照片截圖（見110 年度少連偵
        字第36號卷第201 至207 頁）、被告鄭經霖與「徐祥慶
        」之對話紀錄截圖（見110 年度少連偵字第36號卷第20
        9 至213 頁）、被告唐苰恩叫車紀錄及行車軌跡資料（
        見110 年度少連偵字第36號卷第225 至231 頁）、新北
        市政府警察局三重分局搜索扣押筆錄及扣押物品目錄表
        （被告戊○○部分，見110 年度少連偵字第36號卷第49
        至53頁）、扣押筆錄及扣押物品目錄表（被告鄭經霖部
        分，見110 年度少連偵字第36號卷第57至61頁）等件在
        卷可考，及分屬被告戊○○、鄭經霖所有供作與本件詐
        欺集團聯繫所用之iPhone 6s Plus手機、iPhone XR 手
        機各1 支（各含SIM 卡1 張）扣案為證，是此部分事實
        應堪認定。 
      ⑵被告戊○○雖辯稱其不知向告訴人蔡美麗所收取之物品
        為何云云，惟其於偵訊時供稱：一開始被害人拿包裹給
        我時我沒看見內容物，因為是用袋子裝起來，之後有一
        個「02」開頭的電話打給我，「錢饒」即我高中同學跟
        我說該電話是老闆，聽他的指示就對了，因此我就依指
        示將該包裹拿到正義北路的麥當勞廁所內交給鄭經霖，
        鄭經霖有告訴我包裹裡有錢，他從中抽取1,000 元給我
        ，但我沒有拿，我跟他說報酬等晚上再一起結算，他只
        將包裹內的提款卡交給我去領錢，然後「02」的電話打
        給我叫我領15萬元，我領完後「錢饒」叫我拿到橋下給
        鄭經霖；「錢饒」是109 年11月15日、16日左右找我加
        入的，他跟我說工作內容是轉交包裹，報酬1,000 元，
        我想說應該不是車手，但他突然叫我去領錢，我有起疑
        心，但我還是去領等語（見110 年度偵字第1587號卷第
        159 至164 頁），是被告戊○○於本院審理時改稱不知
        其向告訴人蔡美麗收取之物品為何云云，即難採信，且
        證人即告訴人蔡美麗於警詢時指稱其係用塑膠袋裝好上
        開28萬5 千元及提款卡直接拿給被告戊○○（見110 年
        度少連偵字第36號卷第45至48頁），證人即共同被告鄭
        經霖於偵訊時亦證述：戊○○有將28萬5 千元交給我，
        款項是用1 個袋子裝著，沒有包起來，我拿到時就看到
        裡面是錢，戊○○也知道袋子裡是錢，因為裝錢的袋子
        是透明的，目視即可看出是錢，袋子裡面還有1 張提款
        卡；我在收取袋子時即知我要收的是錢等語（見110 年
        度偵字第1591號卷第89至94頁），則告訴人蔡美麗交與
        被告戊○○之款項及提款卡既係以透明塑膠袋裝盛，被
        告戊○○當無不知內容物為何之理。又金融機構帳戶係
        本於個人社會信用從事資金流通，具有強烈屬人性格，
        此項理財工具，一般民眾皆得申請使用，並無特殊限制
        ，若有無端持有、使用大量他人帳戶者，依通常社會經
        驗，當可疑為不法用途之人頭帳戶，且現今金融實務無
        論實體或網路平台受付金錢均極便利，各金融行號自動
        櫃員機設置據點遍布大街小巷及便利商店，縱因貸與他
        人金錢而有向他人收取款項之需求，亦無透過人頭帳戶
        、「車手」提領、層轉繳回等迂迴方式，徒增風險之必
        要。實則詐欺集團利用車手提領人頭帳戶款項，迭經報
        章媒體多所披露，並屢經政府廣為反詐騙之宣導，一般
        具有通常智識之人，應可知悉託詞委託他人向人收取現
        金及提款卡，並以自動付款設備提領非本人所有之金融
        機構帳戶款項再行轉交者，多係藉此取得不法犯罪所得
        ，俾掩飾、隱匿金融機構帳戶內資金去向及實際取得人
        之身分，以逃避追查，且被告戊○○僅須向告訴人蔡美
        麗收取現金及提款卡，並至自動櫃員機提領款項、轉交
        上手，便可獲取1,000 元之與付出勞力顯不相當之報酬
        ，顯然悖於常情。再者，被告戊○○依「錢饒饒」之指
        示，向告訴人蔡美麗拿取現金及金融卡，持金融卡提領
        他人金融帳戶內之款項後，即將現金及金融卡交付同案
        被告鄭經霖繳回，其收取金融卡與現金、提款及交付款
        項之過程悉由「錢饒饒」分別聯繫經手之人，前後手間
        毋庸確認彼此身分，亦不須任何收據、憑證，被告戊○○參與其中，應可知悉傳遞之款項事涉隱晦。況被告戊○○與「錢饒饒」僅為高中同學，彼此間未有特殊親誼
        關係，更無任何信任基礎，若「錢饒饒」欲收取或提領
        之款項來源並無違法，大可自行向告訴人蔡美麗收取或
        提領金融機構帳戶內款項，何須大費周章，覓得毫無親
        誼關係及信任基礎之被告戊○○從事收款及提款工作，
        徒增款項於過程中遺失或遭侵吞之風險？尚應允支付被
        告戊○○1,000 元之報酬？兼以近年來詐欺犯罪甚囂塵
        上，詐欺集團為掩飾真實身分，規避查緝，每以互不相
        識之人擔任「收簿手」、「車手」、「收水」、「回水
        」，藉由層層傳遞之方式隱匿詐騙款項流向，並利用「
        收簿手」、「車手」、「收水」、「回水」彼此間互不
        直接聯繫之特性，降低出面受付帳戶或金錢人員遭查獲
        時指認其他集團成員，暴露金流終端之風險，類此手法
        早經政府機關與各類傳播媒體廣為宣導周知，而本件被
        告戊○○上述拿取金融卡及現金、提款、轉交款項之過
        程，其指揮者「錢饒饒」不親自與被告戊○○會面，顯
        有逃避偵查機關追查之目的，方會透過此等迂迴、難以
        追查之方式取交金融卡、款項，以確保日後被告戊○○
        縱遭查獲，亦無從指認其他共犯、追查贓款去向甚明。
        復參以被告戊○○於警詢及偵訊時供稱其取得告訴人蔡
        美麗之現金28萬5 千元及金融卡後，係在新北市三重區
        正義北路麥當勞廁所內交與被告鄭經霖（見110 年度少
        連偵字第36號卷第19頁，見110 年度偵字第1587號卷第
        160 頁），則若被告戊○○向告訴人蔡美麗取得之物品
        並未涉及不法，「錢饒饒」大可要求被告戊○○直接交
        付與其，何以會要求被告戊○○需避人耳目躲至廁所內
        交與同案被告鄭經霖？是被告戊○○對該工作內容是否
        合法一節，理應有所懷疑。況被告戊○○於偵查中亦自
        承其曾想過「錢饒饒」介紹之工作是否為車手，於「錢
        饒饒」突然要求其去領錢時，亦曾起疑等語（見110 年
        度偵字第1587號卷第160 至161 頁），遑論被告戊○○
        前於109 年10月間，即向證人邢書瑜取得本案中國信託
        銀行帳戶供作本件詐欺集團收取詐騙款項使用，業如前
        述，足見其對詐欺集團之運作模式應知之甚詳。據上各
        節，堪認被告戊○○知悉其依「錢饒饒」等人之指示收
        取或提領之款項係他人之不法所得，及其收取與提領現
        金交付同案被告鄭經霖之行為係為他人掩飾、隱匿犯罪
        所得之去向，其主觀上有共同參與詐欺取財及洗錢之故
        意，殆無疑問。
      ⑶另被告鄭經霖於本院審理時固以前詞置辯，然其於偵訊
        時已坦認本案詐欺取財之犯行（見110 年度偵字第1591
        號卷第92頁），且參照上述被告戊○○部分之說明，被
        告鄭經霖代「錢饒饒」所收取之款項若為他人償還「錢
        饒饒」之借款，僅需由借款人直接交付「錢饒饒」或匯
        入「錢饒饒」指定之帳戶，何需迂迴由借款人將一部份
        款項以現金支付與同案被告戊○○，另交付提款卡與被
        告戊○○由其提領帳戶內款項後再行交由被告鄭經霖轉
        交同案被告唐苰恩？尚須額外支付被告鄭經霖、唐苰恩
        各3,000 元之報酬？更須承擔款項於過程中遺失或遭侵
        吞之風險？再參以被告鄭經霖係於麥當勞之廁所內清點
        收取之款項，並回傳照片與「錢饒饒」，若該等款項來
        源確屬合法，被告鄭經霖、戊○○何以需遮遮掩掩相約
        在廁所內交付款項？惟被告鄭經霖竟就前揭諸多悖於常
        理之處不以為意，全然未加質疑，反係積極參與上開收
        款、轉交款項之行為，堪認被告鄭經霖就其係參與詐欺
        集團之事務有所認識，更與「錢饒饒」、同案被告戊○○、唐苰恩等人具有共同為詐欺行為之犯意聯絡及行為
        分擔之事實，殆屬無疑。再被告鄭經霖前開舉止之作用
        在於將所屬詐欺集團詐騙告訴人蔡美麗而取得之現金及
        提款卡，透過被告鄭經霖向被告戊○○收取款項後，再
        行轉交被告唐苰恩，在客觀上得以切斷詐騙所得金流之
        去向，阻撓國家對詐欺犯罪所得之追查，且被告鄭經霖
        顯然知悉其前開收取、轉交款項如斯曲折之行為，得以
        切斷詐欺金流之去向，是被告鄭經霖主觀上具有掩飾、
        隱匿該財產與犯罪之關聯性，以逃避國家追訴、處罰之
        犯罪意思。又被告鄭經霖既已知悉「錢饒饒」等人係從
        事詐欺取財等犯行，猶加入而參與該等詐欺犯行之一環
        ，則被告鄭經霖對於其以上開方式所參與者，係屬3 人
        以上，以實施詐欺為手段，具有持續性或牟利性之有結
        構性組織，顯非為立即實施犯罪而隨意組成之團體，應
        有所認識，猶執意加入，足徵被告鄭經霖主觀上亦有參
        與犯罪組織之故意，灼然甚明。
    ⒉被告唐苰恩部分：
      被告唐苰恩對前揭犯罪事實，於本院審理時坦承不諱，且
      有前引證據資料及扣案證物可佐，足認被告唐苰恩具任意
      性且不利於己之自白，與上開事證彰顯之事實相符，應值
      採信。
  ㈢事實欄一、㈢部分：
    訊據被告戊○○空言否認有此部分洗錢、加重詐欺取財之犯
    行。經查：
    ⒈告訴人丙○○於事實欄一、㈢所示之時間，遭本件詐欺集
      團成員以事實欄一、㈢所載之方式施以詐術，致其陷於錯
      誤，而依指示交付裝有其名下臺灣銀行、聯邦銀行、樹林
      農會、中華郵政帳戶之提款卡各1 張之紅包袋與被告戊○○，並由被告戊○○於附表所示時間、地點，持上開中華
      郵政、臺灣銀行帳戶之提款卡操作自動櫃員機接續提領共
      29萬元等情，為被告戊○○所坦認（見本院110 年度訴字
      第361 號卷第192 頁），並經證人即告訴人丙○○於警詢
      時指述綦詳（見110 年度偵字第5227號卷第19至21頁），
      且有新北市政府警察局樹林分局搜索扣押筆錄及扣押物品
      目錄表1 份、現場監視器錄影畫面翻拍照片及扣案物照片
      共14張、告訴人丙○○之自動櫃員機交易明細表10張附卷
      為憑（見110 年度偵字第5227號卷第31至35頁、第43至55
      頁），復有告訴人丙○○所有上開臺灣銀行、聯邦銀行、
      樹林農會、中華郵政帳戶之提款卡各1 張、現金29萬元及
      被告戊○○所有持以與本件詐欺集團成員聯絡所用之行動
      電話1 支（含SIM 卡1 張）扣案可證，是上情已可認定。
    ⒉被告戊○○於本院審理時雖否認有何洗錢、加重詐欺取財
      之犯行，然其於偵訊時已明確供稱：我承認擔任詐欺集團
      車手，我知道我在領被害人的錢等語（見110 年度偵字第
      5227號卷第69至71頁），且其甫於109 年12月7 日因擔任
      本件詐欺集團車手，依「錢饒饒」之指示向告訴人蔡美麗
      收取內含現金28萬5 千元及中華郵政帳戶提款卡之包裹，
      並持上開提款卡至自動櫃員機提領共15萬元等行為，而接
      受新北市政府警察局三重分局警員之詢問及臺灣新北地方
      檢察署檢察官之訊問，明確知悉其所為係詐欺集團之車手
      工作，則其於110 年1 月4 日再度從事與事實欄一、㈡所
      載犯行之犯罪手法完全相同之本件犯行，自難諉稱不知其
      行為係擔任詐欺集團之車手角色。從而，被告戊○○於本
      院審理時翻異前供，顯屬臨訟卸責之詞，要無可採。
  ㈣綜上所述，本件事證明確，被告3 人前揭犯行均堪予認定，
    皆應依法論科。
三、論罪科刑：
  ㈠罪名：
    ⒈本案詐欺犯罪型態，係需由多人縝密分工方能完成之集團
      性犯罪，除與被告等人聯繫之「寶貝齊」、微信暱稱「錢
      饒饒」（事實欄一、㈡部分）；通訊軟體Telegram暱稱「
      蘑菇頭」、「克羅心」、「爌肉飯」、「西班牙大香蕉」
      （事實欄一、㈢部分）、向被告戊○○收取證人邢書瑜所
      有帳戶之人（事實欄一、㈠部分）、向被告等人拿取贓款
      之同案被告鄭經霖、唐苰恩及其他不詳詐欺集團成員（事
      實欄一、㈡部分）外，另有以電話詐騙告訴人等其他集團
      成員，加計被告等人後，其人數應已達3 人以上。又刑法
      第339 條之2 第1 項之以不正方法由自動付款設備取得他
      人之物罪，其所謂「不正方法」，係泛指一切不正當之方
      法而言，並不以施用詐術為限，例如以強暴、脅迫、詐欺
      、竊盜或侵占等方式取得他人之提款卡及密碼，再冒充本
      人由自動提款設備取得他人之物，或以偽造他人之提款卡
      由自動付款設備取得他人之物等等，均屬之。本案告訴人
      蔡美麗、丙○○因遭本件詐欺集團成員施用詐術而將其等
      名下之中華郵政、臺灣銀行等帳戶之提款卡及密碼交與被
      告戊○○，並經被告戊○○提領其等帳戶內款項，告訴人
      蔡美麗、丙○○雖交付提款卡及密碼，惟並未同意由他人
      使用該提款卡提領帳戶內款項，是被告戊○○違反其等之
      意思，冒充告訴人蔡美麗、丙○○本人持卡盜領，依上開
      說明，即屬刑法第339 條之2 第1 項所謂之「不正方法」
      ，所為自構成該條之以不正方法由自動付款設備取得他人
      之物罪。再被告等人提領告訴人帳戶內之款項或收取告訴
      人或同案被告交付之款項後，即將領得之現金上繳共犯而
      層層轉交，客觀上顯然足以切斷詐騙不法所得之金流去向
      ，阻撓國家對詐欺犯罪所得之追查，且被告等人知悉其等
      所為得以切斷詐欺金流之去向，足認其等主觀上亦具有掩
      飾、隱匿該財產與犯罪之關聯性，以逃避國家追訴、處罰
      之犯罪意思。又本件詐欺集團成員詐騙告訴人蔡美麗、丙○○，係犯刑法第339 條之2 第1 項、同法第339 條之4
      第1 項第1 款、第2 款之罪，為洗錢防制法第3 條第1 款
      之特定犯罪，故被告等人如事實欄一、㈠㈡㈢所示之收取
      帳戶及提領、交付現金之行為，係屬洗錢防制法第2 條第
      2 款之洗錢行為。
    ⒉按刑罰責任之評價與法益之維護息息相關，對同一法益侵
      害為雙重評價，是過度評價；對法益之侵害未予評價，則
      為評價不足，均為法之所禁。又加重詐欺罪，係侵害個人
      財產法益之犯罪，其罪數之計算，核與參與犯罪組織或招
      募他人加入犯罪組織罪所侵害之社會法益有所不同，審酌
      現今詐騙集團之成員皆係為欺罔他人，騙取財物，方參與
      以詐術為目的之犯罪組織。倘若行為人於參與詐騙犯罪組
      織之行為繼續中，先後多次為加重詐欺或招募他人加入犯
      罪組織之行為，因參與犯罪組織罪為繼續犯，犯罪一直繼
      續進行，直至犯罪組織解散，或其脫離犯罪組織時，其犯
      行始行終結。故該參與犯罪組織與其後之多次加重詐欺行
      為皆有所重合，然因行為人僅為一參與犯罪組織行為，侵
      害一社會法益，屬單純一罪。從而，應僅就「該案件中」
      與參與犯罪組織罪時間較為密切之首次加重詐欺犯行，論
      以參與犯罪組織罪及加重詐欺罪之想像競合犯，而其他之
      加重詐欺犯行，祗需單獨論罪科刑即可，無需再另論以參
      與犯罪組織罪，以避免重複評價。又犯罪之著手，係指行
      為人基於犯罪之決意而開始實行密接或合於該罪構成要件
      之行為而言。而首次加重詐欺犯行，其時序之認定，自應
      以詐欺取財罪之著手時點為判斷標準；詐欺取財罪之著手
      起算時點，依一般社會通念，咸認行為人以詐欺取財之目
      的，向被害人施用詐術，傳遞與事實不符之資訊，使被害
      人陷於錯誤，致財產有被侵害之危險時，即屬詐欺取財罪
      構成要件行為之著手，並非以取得財物之先後順序為認定
      依據（最高法院110 年度台上字第2066號刑事判決意旨參
      照）。
    ⒊是核被告戊○○就事實欄一、㈠所為，係犯刑法第339 條
      之4 第1 項第2 款之3 人以上共同犯詐欺取財罪及洗錢防
      制法第2 條第2 款、第14條第1 項之洗錢罪；被告3 人就
      事實欄一、㈡及被告戊○○就事實欄一、㈢所為，則均係
      犯刑法第339 條之2 第1 項以不正方法由自動付款設備取
      得他人之物罪、同法第339 條之4 條第1 項第1 款、第2
      款之3 人以上共同冒用公務員名義詐欺取財罪、洗錢防制
      法第2 條第2 款、第14條第1 項之一般洗錢罪。又被告戊○○就事實欄一、㈠所為；被告鄭經霖、唐苰恩就事實欄
      一、㈡所為，分別係其等加入本件詐欺集團後最先繫屬於
      法院之案件之首次加重詐欺犯行，各應另論以組織犯罪防
      制條例第3 條第1 項後段之參與犯罪組織罪。至公訴意旨
      雖就事實欄一、㈠㈡部分，雖漏未論敘洗錢防制法第2 條
      第2 款、第14條第1 項之罪名；就事實欄一、㈡㈢部分，
      漏未論及刑法第339 條之2 第1 項以不正方法由自動付款
      設備取得他人之物罪、同法第339 條之4 條第1 項第1 款
      冒用公務員名義詐欺取財罪；另就被告鄭經霖、唐苰恩如
      事實欄一、㈡所載犯行，漏未論敘組織犯罪防制條例第3
      條第1 項後段之罪名，惟上述以不正方法由自動付款設備
      取得他人之物、冒用公務員名義詐欺取財之犯罪事實業據
      檢察官於起訴書及追加起訴書之犯罪事實欄詳予載明，此
      部分僅應為法條之漏載；而前揭洗錢、參與犯罪組織之犯
      行，與上開3 人以上共同詐欺取財罪有後述想像競合之裁
      判上一罪關係，為本件起訴效力所及，本院自得併予審理
      ，且經本院告知被告等人以上各該罪名（見本院110 年度
      訴字第361 號卷第317 頁），而無礙其等防禦權之行使。
  ㈡共犯之說明：
    按共同正犯之意思聯絡，不限於事前有所協議，其於行為當
    時，基於相互之認識，以共同犯罪之意思參與者，亦無礙於
    共同正犯之成立（最高法院73年台上字第1886號刑事判例意
    旨參照）；若共同實施犯罪行為之人，在共同意思範圍內，
    各自分擔犯罪行為之一部，相互利用他人之行為，以達其犯
    罪之目的，其成立不以全體均參與實施犯罪構成要件之行為
    為要件；參與犯罪構成要件之行為者，固為共同正犯；以自
    己共同犯罪之意思，參與犯罪構成要件以外之行為，或以自
    己共同犯罪之意思，事前同謀，而由其中一部分人實行犯罪
    之行為者，亦均應認為共同正犯，使之對於全部行為所發生
    之結果，負其責任。蓋共同正犯，於合同意思範圍內，組成
    一共犯團體，團體中任何一人之行為，均為共犯團體之行為
    ，他共犯均須負共同責任，初無分別何一行為係何一共犯所
    實施之必要（最高法院88年度台上字第2230號、92年度台上
    字第2824號刑事判決意旨參照）。參以目前遭破獲之電話詐
    騙集團之運作模式，係先以詐騙集團收集人頭通訊門號或預
    付卡之門號及金融機構帳戶，以供該集團彼此通聯、對被害
    人施以詐術、接受被害人匯入受騙款項及將贓款為多層次轉
    帳之使用，並避免遭檢警調機關追蹤查緝，再由該集團成員
    以虛偽之情節詐騙被害人，於被害人因誤信受騙而將款項匯
    入指定帳戶或交付後，除承襲先前詐騙情節繼續以延伸之虛
    偽事實詐騙該被害人使該被害人能再匯入、交付更多款項外
    ，並為避免被害人發覺受騙報警，多於確認被害人已依指示
    匯款或提領現金後，即迅速指派集團成員以臨櫃提款或自動
    櫃員機領款、轉帳等方式將詐得贓款即刻領取殆盡，或儘速
    前往向被害人取款；此外，為避免因於收集人頭帳戶或於臨
    櫃提領詐得贓款，或親往收取款項時，遭檢警調查獲該集團
    ，多係由集團底層成員出面從事該等高風險之臨櫃提款、收
    取款項（即「車手」）、把風之工作，其餘成員則負責管理
    帳務或擔任居間聯絡之後勤人員，然不論接收人頭帳戶金融
    卡供為其他成員實行詐騙所用，或擔任車手工作而負責提領
    款項、取走贓款再交與詐欺集團上游之行為，均為詐欺集團
    犯罪計畫不可或缺之重要環節，尤其是分擔接收人頭帳戶之
    「收簿手（取簿手、領簿手）」及配合提領贓款之「車手」
    ，當被害人遭詐欺集團成員詐騙後，雖已將款項匯入詐欺集
    團指定之人頭帳戶，但上開款項在詐欺集團成員實際提領前
    ，該帳戶隨時有被查覺而遭凍結之可能，是配合接收人頭帳
    戶金融卡，以供其他詐欺集團成員提領贓款，更是詐欺集團
    實現犯罪目的之關鍵行為，可見擔任「收簿手」者，為具有
    決定性之重要成員之一（最高法院110 年度台上字第2803號
    刑事判決意旨參照）。故詐欺集團成員彼此間雖因分工不同
    而未必均認識或確知彼此參與分工細節，亦未實際參與全部
    詐欺取財犯行，然此一間接聯絡犯罪之態樣，正為具備一定
    規模詐欺犯罪所衍生之細密分工模式，參與犯罪者透過相互
    利用彼此之犯罪角色分工，而形成一個共同犯罪之整體以利
    施行詐術，是其等實均有以自己共同犯罪之意思，在共同犯
    意聯絡下，相互支援、供應彼此所需地位，相互利用他人行
    為，以達共同詐欺取財之目的，自應就其等於參與期間所發
    生詐欺之犯罪事實包括詐欺集團成員冒用公務員身分、以不
    正方法由自動付款設備取得他人之物等所施用之詐術方式、
    過程與所生之全部犯罪結果，共負其責。是被告戊○○就事
    實欄一、㈠所示加重詐欺、洗錢犯行，與所屬本件詐欺集團
    其他成年成員間；被告戊○○就事實欄一、㈡㈢所載三人以
    上共同冒用公務員名義詐欺取財、非法由自動付款設備取財
    及洗錢等犯行，分別與被告鄭經霖、唐苰恩、「寶貝齊」、
    「錢饒饒」，及「蘑菇頭」、「克羅心」、「爌肉飯」、「
    西班牙大香蕉」與所屬詐欺集團其他成年成員間，均有犯意
    聯絡及行為分擔，皆應論以共同正犯。
  ㈢罪數：
    ⒈被告戊○○與所屬詐欺集團成員對告訴人蔡美麗、丙○○
      施行詐術，使其等將提款卡交付被告戊○○後，再由被告
      戊○○分數次提領，皆係基於詐欺取財之單一目的而為接
      續之數行為，所侵害者為同一被害人之財產法益，且各行
      為相關舉措均係在密切接近之時間內實施完成，彼此獨立
      性極為薄弱，依一般社會健全觀念難以強行分開，是在刑
      法評價上，以視為一個舉動之接續施行，合為包括之一行
      為予以評價，較為合理，應各論以接續犯之一罪。
    ⒉又被告戊○○如事實欄一、㈠所示及被告鄭經霖、唐苰恩
      如事實欄一、㈡所載犯行，分別為其等加入本件詐欺集團
      之犯罪組織後首次加重詐欺取財犯行，雖被告3 人參與犯
      罪組織之時、地與詐欺取財之時、地，在自然意義上非完
      全一致，然二者仍有部分合致，且犯罪目的單一，堪認係
      一行為同時觸犯參與犯罪組織罪、3 人以上共同詐欺取財
      罪、一般洗錢罪（事實欄一、㈠部分），及參與犯罪組織
      罪、以不正方法由自動付款設備取得他人之物罪、3 人以
      上共同冒用公務員名義詐欺取財罪、一般洗錢罪，屬想像
      競合犯；另被告戊○○對告訴人丙○○同時所犯刑法第33
      9 條之2 第1 項、同法第339 條之4 條第1 項第1 款、第
      2 款、洗錢防制法第2 條第2 款、第14條第1 項之罪，係
      一行為觸犯數罪名，亦為想像競合犯（事實欄一、㈢部分
      ），均應依刑法第55條規定從一重之三人以上共同犯詐欺
      取財罪（事實欄一、㈠部分）、三人以上共同冒用公務員
      名義詐欺取財罪（事實欄一、㈡㈢部分）處斷。
    ⒊再詐欺取財罪既係為保護個人之財產法益而設，則關於行
      為人詐欺犯罪之罪數計算，除非存在時間或空間上之全部
      或局部之重疊關係，否則原則上自應依遭受詐騙之被害人
      人數定之，本件被告戊○○如事實欄一、㈠至㈢所為係對
      不同被害人所犯之詐欺取財行為，受侵害之財產監督權歸
      屬各自之權利主體，且犯罪時間或空間亦有相當差距，施
      用詐術之時間及其方式、被害人匯款或交付款項時間等復
      皆有別，顯係基於個別犯意先後所為。是被告戊○○所犯
      上開3 罪，應予分論併罰。
  ㈣刑之減輕事由：
    按「犯（洗錢防制法）前2 條之罪，在偵查或審判中自白者
    ，減輕其刑」，洗錢防制法第16條第2 項定有明文。然按想
    像競合犯之處斷刑，本質上係「刑之合併」，其所謂從一重
    處斷，乃將想像競合犯組成之評價上數罪，合併為科刑一罪
    ，其所對應之刑罰，亦合併其評價上數罪之數法定刑，而為
    一個處斷刑。易言之，想像競合犯侵害數法益者皆成立犯罪
    ，論罪時必須輕、重罪併舉論述，同時宣告所犯各罪名，包
    括各罪有無加重、減免其刑之情形，亦應說明論列，量刑時
    併衡酌輕罪部分量刑事由，評價始為充足，然後依刑法第55
    條前段規定「從一重處斷」，非謂對於其餘各罪可置而不論
    。因此，法院決定處斷刑時，雖以其中最重罪名之法定刑，
    做為裁量之準據，惟於裁量其輕重時，仍應將輕罪合併評價
    在內（最高法院108 年度台上字第3563號、第4405號刑事判
    決意旨參照）。查被告3 人就其等在本案中分別擔任向被害
    人或同案被告收取款項、持被害人所有帳戶之提款卡領款後
    層轉其他成員之角色分工等客觀事實，於偵查中均坦承不諱
    （見110 年度少連偵字第36號卷第17至22頁、第29至33頁、
    第39至43頁，110 年度偵字第1587號卷第159 至164 頁，11
    0 年度偵字第5227號卷第13至17頁、第69至71頁，110 年度
    偵字第2650號卷第15至16頁、第61至64頁，110 年度偵字第
    1591號卷第89至94頁），應認被告等人就事實欄一、㈡㈢所
    載洗錢罪之主要構成要件事實於偵查中有所自白，原應依上
    開規定減輕其等之刑；惟被告等人所犯洗錢罪皆屬想像競合
    犯其中之輕罪，亦即被告等人就本案事實欄一、㈡㈢所示犯
    行俱係從一重之三人以上共同冒用公務員名義詐欺取財罪論
    處，就此部分想像競合輕罪得減刑部分，僅由本院於後述依
    刑法第57條量刑時一併衡酌該部分減輕其刑事由，附此說明
    。
  ㈤量刑及定應執行刑：
    爰以被告3 人之責任為基礎，審酌其等均正值青年，卻不思
    循正途獲取財物，竟為圖一己私利，加入本件詐欺集團，無
    視政府一再宣示掃蕩詐欺集團決心，侵害被害人之財產法益
    ，嚴重破壞社會秩序，同時增加檢警查緝及被害人求償之困
    難，所為實有不該；兼衡其等在本案犯罪中各自所扮演之角
    色及參與犯罪之程度、詐取款項金額，及其等之素行（見卷
    附被告等人之臺灣高等法院被告前案紀錄表）、犯罪動機、
    目的、手段、教育程度、家庭與經濟狀況（見本院110 年度
    訴字第361 號卷第361 至362 頁），暨被告唐苰恩犯後坦承
    犯行，被告戊○○、鄭經霖雖否認犯罪，然就其等所犯洗錢
    罪之主要構成要件事實於偵查中坦認在卷（事實欄一、㈡㈢
    部分），就其等所犯洗錢犯行部分符合洗錢防制法第16條第
    2 項減刑要件，另考量本件除被告唐苰恩業與告訴人蔡美麗
    達成調解（見本院110 年度訴字第361 號卷第377 至378 頁
    ）外，被告戊○○、鄭經霖迄今均未與告訴人蔡美麗、丙○○、吳意雯獲致和解，賠償渠等所受損失等一切情狀，分別
    量處如主文所示之刑，並基於罪責相當之要求，於刑法第51
    條第5 款所定之外部性界限內，綜合評價被告戊○○所犯各
    罪類型、關係、法益侵害之整體效果，考量犯罪人個人特質
    ，及以比例原則、平等原則、責罰相當原則、重複評價禁止
    原則為內涵之內部性界限，為適度反應被告戊○○整體犯罪
    行為之不法與罪責程度及對其施以矯正之必要性，而就被告
    戊○○所犯上開各罪，定其應執行刑如主文所示，以示處罰
    。
  ㈥是否宣告強制工作之說明：
    ⒈按行為人以一行為觸犯組織犯罪防制條例第3 條第1 項後
      段之參與犯罪組織罪及刑法第339 條之4 第1 項第2 款之
      加重詐欺取財罪，於從一重之加重詐欺取財罪處斷而為科
      刑時，因所犯輕罪（參與犯罪組織罪）之刑罰以外之法律
      效果，即組織犯罪防制條例第3 條第3 項強制工作之規定
      ，並未被重罪所吸收，仍應一併適用。惟該條項規定「應
      於刑之執行前，令入勞動場所，強制工作，其期間為3 年
      」，而未依個案情節，區分行為人是否具有反社會的危險
      性及受教化矯治的必要性，一律宣付刑前強制工作3 年；
      衡諸該條例所規定之強制工作，性質上原係對於有犯罪習
      慣，或因遊蕩、懶惰成習而犯罪者，所為之處置，本於法
      律合憲性解釋原則，依司法院釋字第471 號關於行為人有
      無預防矯治其社會危險性之必要，及比例原則等與解釋意
      旨不相衝突之解釋方法，為目的性限縮，對犯該條例第3
      條第1 項之參與犯罪組織罪者，視其行為之嚴重性、表現
      之危險性、對於未來行為之期待性，以及所採措施與預防
      矯治目的所需程度，於有預防矯治其社會危險性之必要，
      且符合比例原則之範圍內，由法院依該條例第3 條第3 項
      規定，一併宣告刑前強制工作（最高法院108 年度台上大
      字第2306號裁定意旨參照）。
    ⒉本院審酌被告3 人雖參與本件詐欺集團之犯罪組織，惟其
      等於該集團內並非核心決策角色，於本案犯行所顯現之行
      為嚴重性及表現危險性尚非重大，復無其他證據證明被告
      3 人有何遊蕩或懶惰成習而犯罪之情，而本案就被告等人
      違反組織犯罪防制條例部分（即事實欄一、㈠㈡部分），
      已分別量處有期徒刑1 年3 月（被告戊○○）、1 年6 月
      （被告鄭經霖）、1 年4 月（被告唐苰恩），透過刑罰之
      執行，應已足令被告等人產生警惕，而達預防再犯及矯治
      之效，亦足以完全評價及處罰其等應負之罪責，倘再予以
      宣告強制工作，實有悖於比例原則，故均不諭知強制工作
      之保安處分。
四、沒收：
  ㈠按洗錢防制法於105 年12月28日修正，於106 年6 月28日生
    效施行，其中第18條修正為「犯第14條之罪，其所移轉、變
    更、掩飾、隱匿、收受、取得、持有、使用之財物或財產上
    利益，沒收之；犯第15條之罪，其所收受、持有、使用之財
    物或財產上利益，亦同（第1 項）。以集團性或常習性方式
    犯第14條或第15條之罪，有事實足以證明行為人所得支配之
    前項規定以外之財物或財產上利益，係取自其他違法行為所
    得者，沒收之（第2 項）。對於外國政府、機構或國際組織
    依第21條所簽訂之條約或協定或基於互惠原則，請求我國協
    助執行扣押或沒收之案件，如所涉之犯罪行為符合第3 條所
    列之罪，不以在我國偵查或審判中者為限（第3 項）。」，
    而關於犯罪行為人犯洗錢防制法第14條之罪，其所掩飾之財
    物本身僅為洗錢之標的，難認係供洗錢所用之物，故洗錢行
    為之標的除非屬於前置犯罪之不法所得，而得於前置犯罪中
    予以沒收者外，既非本案洗錢犯罪之工具及產物，亦非洗錢
    犯罪所得，尤非違禁物，自應依上開第18條第1 項前段規定
    予以宣告沒收。且此規定係採義務沒收主義，祇要合於前述
    規定，法院即應為相關沒收之諭知，然該洗錢行為之標的是
    否限於行為人者始得宣告沒收，法無明文，實務上一向認為
    倘法條並未規定「不問屬於犯罪行為人與否均沒收」時，自
    仍以屬於被告所有者為限，始應予沒收。實務上詐欺集團之
    車手（或車手頭，下同），通常負責提領、收取贓款，並暫
    時保管至贓款交付予上手詐欺集團成員，再由上手詐欺集團
    成員將車手所提領或轉交之贓款依一定比例，發放予車手作
    為提領贓款之報酬，而車手對於所提領之贓款並無何處分權
    限，是對交回之贓款應無處分權限，亦無事實上之共同處分
    權限，自不應對車手宣告沒收。經查，被告等人依本件詐欺
    集團指示所收取、提領、轉交之款項固如事實欄一、㈡㈢所
    示，然被告等人於本案中係負責收取、提領款項後交付與詐
    欺集團上游成員指定之人，對該等款項已無事實上之管領權
    ，自難認告訴人蔡美麗交付之款項或被告戊○○自告訴人蔡
    美麗、丙○○所有帳戶內提領，並由被告鄭經霖、唐苰恩轉
    交本件詐欺集團其他成員之款項（告訴人蔡美麗部分）即係
    被告等人犯洗錢罪之標的而為其等所有，自無庸依洗錢防制
    法第18條第1 項前段規定宣告沒收。
  ㈡另按犯罪所得屬於犯罪行為人者，沒收之，於全部或一部不
    能沒收或不宜執行沒收時，追徵其價額，刑法第38條之1 第
    1 項前段、第3 項分別定有明文。在刑法沒收新制生效施行
    後，沒收已不具備刑罰（從刑）本質，而具有刑罰及保安處
    分以外之獨立法律效果（刑法第2 條之修正立法說明參照）
    ，性質上屬於準不當得利之衡平措施，旨在避免犯罪行為人
    因犯罪而保有不當之利得，故就犯罪行為人所持有之不法利
    得予以剝奪。又共同正犯之犯罪所得之沒收或追徵，應就各
    人所分得之數額分別為之；先前對共同正犯採連帶沒收犯罪
    所得之見解，已不再援用及供參考（最高法院104 年第13次
    刑事庭會議決議意旨參照），所謂各人「所分得」，係指各
    人「對犯罪所得有事實上之處分權限」，法院應視具體個案
    之實際情形而為認定：倘若共同正犯各成員內部間，對於不
    法利得分配明確時，固應依各人實際分配所得沒收；然若共
    同正犯成員對不法所得並無處分權限，其他成員亦無事實上
    之共同處分權限者，自不予諭知沒收；至共同正犯各成員對
    於不法利得享有共同處分權限時，則應負共同沒收之責（最
    高法院104 年度台上字第3937號判決意旨參照）。是詐騙集
    團各成員就集團共同犯罪所得款項，倘尚未交付上游，仍在
    自身保管中，因其就共同犯罪利得享有事實上處分權限，自
    應依刑法第38條之1 第1 項前段、第3 項宣告沒收。查本案
    警方扣得如事實欄一、㈢所示之現金29萬元，係被告戊○○
    所提領而尚未交付上游共犯之詐欺贓款乙節，為其所供認，
    是該扣案現金於被告戊○○交付上游共犯前，仍屬被告戊○○可得支配處分之犯罪所得，應依刑法第38條之1 第1 項前
    段規定宣告沒收。至被告戊○○於警詢及偵訊時雖供稱其因
    欠「克羅心」2 萬元，加計利息共積欠60萬元，「克羅心」
    要求其幫忙做事，做一次可抵債務10萬元等語（見110 年度
    偵字第5227號卷第16頁、第70頁），然本件被告戊○○於領
    款後未及將款項交付上游前即為警查獲，卷內復查無其他事
    證足認被告戊○○有因本案而獲得任何不法利益，故不另行
    諭知沒收此部分犯罪所得（被害人即該扣案現金之真正權利
    人依刑事訴訟訴法第473 條第1 項規定，於本案判決確定後
    1 年內，得向檢察官請求發還之）。另被告鄭經霖、唐苰恩
    擔任本件詐欺集團之收水手所可取得之報酬，屬其等犯詐欺
    取財罪之不法所得，參酌被告鄭經霖於偵訊時自承其因負責
    轉交告訴人蔡美麗遭詐騙之贓款43萬5 千元而獲得3,000 元
    之報酬（見110 年度偵字第1591號卷第90頁）；被告唐苰恩
    於警詢、偵訊及本院審理時則供稱其擔任收水工作，每次可
    取得2,000 元至3,000 元不等之報酬（見110 年度少連偵字
    第36號卷第42頁，110 年度偵字第2650號卷第62頁，本院11
    0 年度訴字第361 號卷第103 頁），本件應各以3,000 元、
    2,000 元計算被告鄭經霖、唐苰恩之犯罪所得，並依刑法第
    38條之1 第1 項前段、第3 項規定，在被告鄭經霖之主文項
    下宣告沒收，如全部或一部不能沒收或不宜執行沒收時，追
    徵其價額。又被告唐苰恩部分，其業與告訴人蔡美麗達成調
    解，約定賠償2 萬元乙情，有本院110 年11月5 日調解筆錄
    1 份可憑（見本院110 年度訴字第361 號卷第377 至378 頁
    ），已逾其犯罪所得金額，足以剝奪其犯罪利得，本件若再
    就被告唐苰恩此部分犯罪所得予以宣告沒收、追徵，將有過
    苛之虞，爰依刑法第38條之2 第2 項之規定，不予宣告沒收
    或追徵。至被告戊○○提供邢書瑜所有之帳戶予本件詐欺集
    團、向告訴人蔡美麗收取現金及提款卡並提領贓款再轉交同
    案被告鄭經霖等工作，被告戊○○供稱原本「錢饒」有答應
    要給其1,000 元，但一直都沒有給等語（見110 年度少連偵
    字第36號卷第19頁、第21頁，110 年度偵字第1587號卷第16
    0 至161 頁），復無證據證明被告戊○○有因事實欄一、㈠
    ㈡所載犯行而獲得報酬，故不予諭知沒收。
  ㈡109 年12月7 日扣案被告戊○○所有之iPhone 6s Plus手機
    1 支（含SIM 卡1 張）與109 年12月8 日扣案被告鄭經霖所
    有之iPhone XR 手機1 支（含SIM 卡1 張），及110 年1 月
    4 日扣案被告戊○○所有之iPhone手機1 支（含SIM 卡1 張
    ），分別係被告戊○○、鄭經霖供作與本件詐欺集團成員聯
    繫如事實欄一、㈡㈢所載犯行所用之物，業據其等陳明在卷
    （見110 年度偵字第1591號卷第92頁，110 年度偵字第1587
    號卷第162 頁，110 年度偵字第5227號卷第14至16頁、第70
    頁），爰依刑法第38條第2 項前段規定，於被告戊○○、鄭
    經霖相關罪刑之主文項下諭知沒收。另未扣案告訴人蔡美麗
    所有之中華郵政帳戶提款卡1 張及扣案告訴人丙○○所有之
    臺灣銀行、聯邦銀行、樹林農會、中華郵政帳戶之提款卡各
    1 張，雖係本件詐欺集團供作被告戊○○提領詐騙所得款項
    之用，然衡情該等帳戶既經列為警示帳戶，該帳戶之提款卡
    依金融機構內部作業流程即可作廢處理，其預防犯罪之功能
    微乎其微，已欠缺刑法上之重要性，故本院認無宣告沒收之
    必要。
五、退併辦部分：
    臺灣新北地方檢察署110 年度偵字第26037 號移送併辦意旨
    所載被告戊○○涉嫌對告訴人乙○○犯刑法第339 條之4 第
    1 項第2 款之3 人以上共同犯詐欺取財罪部分，與本案已論
    罪科刑部分之告訴人俱不相同，亦非一行為同時侵害數財產
    法益，核屬數罪併罰之關係，而與本院前揭論罪科刑部分，
    無從成立事實上或裁判上一罪或同一案件關係，本院無從併
    予審理，應退由檢察官另行處理。另公訴人以110 年度偵字
    第38747 號移送併辦被告戊○○涉嫌對告訴人高柏渝犯刑法
    第339 條之4 第1 項第2 款之3 人以上共同犯詐欺取財罪部
    分，因本案已於110 年10月13日言詞辯論終結，於110 年11
    月17日宣判，而公訴人係於本案言詞辯論終結後之110 年11
    月9 日始函送本院併案審理，此有臺灣新北地方檢察署110
    年11月9 日丁○○錫法110 偵38747 字第1100106220號函所
    蓋本院收文戳章1 枚可資為憑，則該卷內相關證據本院未及
    採酌，自無從併予審理，應予退併辦，附此指明。
據上論斷，應依刑事訴訟法第299 條第1 項前段，組織犯罪防制
條例第3 條第1 項後段，洗錢防制法第14條第1 項、第2 條第2
款，刑法第11條前段、第28條、第339 條之2 第1 項、第339 條
之4 第1 項第1 款、第2 款、第55條、第51條第5 款、第38條第
2 項前段、第38條之1 第1 項前段、第3 項、第38條之2 第2 項
，刑法施行法第1 條之1 第1 項，判決如主文。
本案經檢察官鄭心慈、林亭妤、張勝傑偵查起訴及追加起訴，由
檢察官蔣政寬、顏汝羽到庭實行公訴。
中    華    民    國   110    年    11    月    17    日
                刑事第七庭  審判長法  官  彭  全  曄
 
                                  法  官  白  承  育
 
                                  法  官  劉  思  吟
以上正本證明與原本無異。
如不服本判決應於收受送達後20日內向本院提出上訴書狀，並應
敘述具體理由；其未敘述上訴理由者，應於上訴期間屆滿後20日
內向本院補提理由書（均須按他造當事人之人數附繕本）「切勿
逕送上級法院」。
                                  書記官  廖  俐  婷
中    華    民    國   110    年    11    月    22    日
附錄本案論罪科刑法條全文：
組織犯罪防制條例第3條第1項：
發起、主持、操縱或指揮犯罪組織者，處3 年以上10年以下有期
徒刑，得併科新臺幣1 億元以下罰金；參與者，處6 月以上5 年
以下有期徒刑，得併科新臺幣1 千萬元以下罰金。但參與情節輕
微者，得減輕或免除其刑。
中華民國刑法第339條之2：
意圖為自己或第三人不法之所有，以不正方法由自動付款設備取
得他人之物者，處三年以下有期徒刑、拘役或三十萬元以下罰金
。
以前項方法得財產上不法之利益或使第三人得之者，亦同。
前二項之未遂犯罰之。
中華民國刑法第339條之4：
犯第339 條詐欺罪而有下列情形之一者，處1 年以上7 年以下有
期徒刑，得併科1 百萬元以下罰金：
一、冒用政府機關或公務員名義犯之。
二、三人以上共同犯之。
三、以廣播電視、電子通訊、網際網路或其他媒體等傳播工具，
    對公眾散布而犯之。
前項之未遂犯罰之。
洗錢防制法第14條：
有第2 條各款所列洗錢行為者，處7 年以下有期徒刑，併科新臺
幣5 百萬元以下罰金。
前項之未遂犯罰之。
前2 項情形，不得科以超過其特定犯罪所定最重本刑之刑。  
 
附表：
┌──┬──────┬────────┬───────┬───┐
│編號│提領時間    │提領地點        │帳號          │金額  │
├──┼──────┼────────┼───────┼───┤
│1   │109 年1 月4 │新北市樹林區保安│中華郵政700-03│6萬元 │
│    │日13時25分  │街1 段325 號中華│000000000000號│      │
│    │            │郵政樹林郵局    │帳戶          │      │
├──┼──────┼────────┼───────┼───┤
│2   │109 年1 月4 │新北市樹林區保安│中華郵政700-03│6萬元 │
│    │日13時26分  │街1 段325 號中華│000000000000號│      │
│    │            │郵政樹林郵局    │帳戶          │      │
├──┼──────┼────────┼───────┼───┤
│3   │109 年1 月4 │新北市樹林區保安│中華郵政700-03│3萬元 │
│    │日13時27分  │街1 段325 號中華│000000000000號│      │
│    │            │郵政樹林郵局    │帳戶          │      │
├──┼──────┼────────┼───────┼───┤
│4   │109 年1 月4 │新北市樹林區中山│臺灣銀行004-07│2萬元 │
│    │日13時35分  │路1 段27之7 號第│0000000000號帳│      │
│    │            │一銀行樹林分行  │戶            │      │
├──┼──────┼────────┼───────┼───┤
│5   │109 年1 月4 │新北市樹林區中山│臺灣銀行004-07│2萬元 │
│    │日13時36分  │路1 段27之7 號第│0000000000號帳│      │
│    │            │一銀行樹林分行  │戶            │      │
├──┼──────┼────────┼───────┼───┤
│6   │109 年1 月4 │新北市樹林區中山│臺灣銀行004-07│2萬元 │
│    │日13時39分  │路1 段27之7 號第│000000000 號帳│      │
│    │            │一銀行樹林分行  │戶            │      │
├──┼──────┼────────┼───────┼───┤
│7   │109 年1 月4 │新北市樹林區中山│臺灣銀行004-07│2萬元 │
│    │日13時40分  │路1 段27之7 號第│0000000000號帳│      │
│    │            │一銀行樹林分行  │戶            │      │
├──┼──────┼────────┼───────┼───┤
│8   │109 年1 月4 │新北市樹林區中山│臺灣銀行004-07│2萬元 │
│    │日13時41分  │路1 段27之7 號第│0000000000號帳│      │
│    │            │一銀行樹林分行  │戶            │      │
├──┼──────┼────────┼───────┼───┤
│9   │109 年1 月4 │新北市樹林區中山│臺灣銀行004-07│2萬元 │
│    │日13時55分  │路1 段99號元大銀│0000000000號帳│      │
│    │            │行樹林分行      │戶            │      │
├──┼──────┼────────┼───────┼───┤
│10  │109 年1 月4 │新北市樹林區中山│臺灣銀行004-07│2萬元 │
│    │日13時56分  │路1 段99號元大銀│0000000000號帳│      │
│    │            │行樹林分行      │戶            │      │
└──┴──────┴────────┴───────┴───┘